臺灣屏東地方法院刑事裁定
111年度撤緩字第20號
聲  請  人  臺灣屏東地方檢察署檢察官
受  刑  人  徐崇家



上列聲請人因受刑人公共危險案件（臺灣橋頭地方法院109年度
金重訴字第4號），聲請撤銷緩刑之宣告（111年度執聲字第172
號），本院裁定如下：
    主  文
徐崇家於臺灣橋頭地方法院一○九年度金重訴字第四號案件中所
受之緩刑宣告撤銷。
    理  由
一、聲請意旨略以：受刑人徐崇家因洗錢防制法等案件（洗錢防
    制法第14條第1項之一般洗錢罪），經臺灣橋頭地方法院以1
    09年度金重訴字第4號判決判處有期徒刑8月，併科罰金新臺
    幣（下同）20萬元，緩刑3年，並應於判決確定之日起1年內
    向公庫支付新臺幣60萬元，於民國110年3月11日確定。惟受
    刑人經臺灣橋頭地方檢察署（下稱橋頭地檢署）通知應於11
    0年10月21日前向公庫支付新臺幣60萬元，於履行期限內僅
    繳納10萬元未履行緩刑條件，認受刑人所為，已合於刑法第
    75條之1第1項第4款所定得撤銷緩刑宣告之原因，足認原宣
    告之緩刑難收其預期效果，而有執行刑罰之必要，爰依刑事
    訴訟法第476條規定聲請撤銷前揭緩刑宣告等語。
二、按緩刑宣告，得斟酌情形，命犯罪行為人向公庫支付一定金
    額；受緩刑之宣告而違反第74條第2項第1款至第8款所定負
    擔情節重大者，足認原宣告之緩刑難收其預期效果，而有執
    行刑罰之必要者，得撤銷其宣告，刑法第74條第2項第8款、
    第75條之1第1項第4款分別定有明文。是刑法第75條之1規定
    係採裁量撤銷主義，立法者仍以違反所定負擔「情節重大」
    、「難收其預期效果」、有執行刑罰之「必要」等不確定法
    律概念以及比例原則，賦予法院裁量撤銷緩刑與否之權限，
    法官自應就具體情事妥適審酌受刑人於緩刑期間內違反應遵
    守事項之情節是否重大，是否已難收其預期之效果，而確有
    執行刑罰之必要，此與刑法第75條第1項所定2款要件，有一
    具備，即毋庸再行審酌其他情狀，應逕予撤銷緩刑之情形不
    同。至於所謂「情節重大」，應係指：受判決人顯有履行負
    擔之可能，而隱匿或處分其財產、故意不履行、無正當事由
    拒絕履行或顯有逃匿之虞等情事而言。而違反負擔之情節是
    否重大，亦應斟酌緩刑期間命應遵守事項之達成與宣告緩刑
    之目的為綜合考量。
三、經查：
  ㈠受刑人前因洗錢防制法等案件（洗錢防制法第14條第1項之一
    般洗錢罪），經臺灣橋頭地方法院以109年度金重訴字第4號
    判決判處有期徒刑8月，併科罰金新臺幣（下同）20萬元，
    緩刑3年，並應於判決確定之日起1年內向公庫支付新臺幣60
    萬元，於民國110年3月11日確定（緩刑期間自110年3月11日
    至113年3月10日）之事實，有上開刑事判決書及臺灣高等法
    院被告前案紀錄表在卷為憑。
  ㈡受刑人受前揭緩刑宣告後，經橋頭地檢署檢察官對受刑人之
    戶籍地為執行之通知，先通知受刑人於110年10月21日到案
    繳納上述應支付公庫之金額，惟受刑人到案時僅繳納公庫10
    萬元之緩刑條件，尚餘50萬元未履行，上開執行通知係於11
    0年7月21日由受刑人之受僱人受領；惟受刑人於履行期限屆
    至仍未履行上開緩刑條件，經本院以公務電話聯繫橋頭地檢
    署執行書記官確認受刑人後續有無再補繳，橋頭地檢署執行
    書記官表示：受刑人繳款當日他說只有帶10萬，餘額後續會
    補齊，但嗣後均未繳納等語，以上有橋頭地檢署110年7月19
    日橋檢信峴110執他附4號字檢察官通知暨送達證書、繳納附
    條件緩刑通知單、繳款收據等在卷可查，是受刑人確有未遵
    期履行上開判決所定負擔之事實，堪以認定。
  ㈢審酌本院上述諭知緩刑判決主文中一併命受刑人應向公庫支
    付60萬元，顯為該緩刑之重要負擔，依原判決考量受刑人之
    經濟能力、犯後態度及協商合議內容之認定該金額亦非高額
    ，正常情形均可負擔，更且法院上述諭知緩刑判決已留有長
    達1年時間予受刑人準備，橋頭地檢署檢察官執行時亦已在
    期限最初即時提醒受刑人，受刑人顯有相當長之期間準備，
    客觀上當無不能履行之情形，惟其未提出任何證明釋明文件
    、顯無正當理由卻自110年10月21日迄今仍未向公庫支付該
    等金額之負擔，對橋頭地檢署將依法聲請撤銷緩刑知道法律
    之效果於履行期限屆至尚餘50萬元未給付等詳如上述，實難
    認受刑人於緩刑期內仍會依上開判決所定之緩刑條件誠實履
    行。是經聲請人合法通知並明確告知，受刑人已明知應在上
    述期間履行緩刑負擔與未遵期完成之法律效果，猶任意輕忽
    法院判決內容，顯然無視原判決緩刑負擔之拘束力，亦難認
    有確實履行之真意，實難預期原宣告之緩刑將獲有預期效果
    ，故認受刑人違反刑法第74條第2項第4款所定負擔之情節已
    屬重大，且亦無從再預期受刑人猶能恪遵相關法令規定，顯
    見原宣告之緩刑難收其預期效果，而有恢復執行刑罰以維公
    平正義之必要，是聲請人依刑法第75條之1第1項第4款之規
    定聲請撤銷受刑人緩刑之宣告，經核並無不合，應予准許，
    爰裁定如主文所示。
四、依刑事訴訟法第476條、刑法第75條之1第1項第4款，裁定如
    主文。
中　　華　　民　　國　　111 　年　　5 　　月　　30　　日
                  刑事第二庭    法  官  黃紀錄
以上正本證明與原本無異。
如不服本裁定應於裁定送達後五日內向本院提出抗告書狀並敘述
抗告之理由。
中　　華　　民　　國　　111 　年　　5 　　月　　31　　日
                                書記官　張孝妃